臺灣士林地方法院刑事判決　　　　　　　 94年度訴字第116號
公　訴　人　臺灣士林地方法院檢察署檢察官
被　　　告　乙○○
　　　　　　　　　　2 （另案台灣台北監獄執行中）
上列被告因毒品危害防制條例案件，經檢察官提起公訴（94年度
毒偵字第126 號），被告於準備程序中自白犯罪，經本院合議庭
改依簡式審判程序審理，判決如下：
    主  文
乙○○連續施用第一級毒品，處有期徒刑壹年貳月，扣案含海洛
因及甲基安非他命之白粉（淨重零點肆公克）、海洛因殘渣袋
壹個其內之海洛因殘渣均沒收並銷燬，扣案之殘渣塑膠袋壹個及
注射針筒陸支沒收；又連續施用第二級毒品，處有期徒刑陸月，
扣案含海洛因及甲基安非他命之白粉（淨重零點肆公克）、安
非他命殘渣袋陸個其內之安非他命殘渣均沒收銷燬，扣案之殘渣
塑膠袋陸個及吸食器肆組、玻璃球管肆個、分裝勺壹個均沒收；
應執行有期徒刑壹年陸月，扣案含海洛因及甲基安非他命之白粉
（淨重零點肆公克）、海洛因殘渣袋壹個其內之海洛因殘渣、
安非他命殘渣袋陸個其內之安非他命殘渣均沒收並銷燬，扣案之
殘渣塑膠袋柒個、注射針筒陸支、吸食器肆組、玻璃球管肆個、
分裝勺壹個均沒收。
    事  實
一、乙○○前因施用第2 級毒品安非他命案件，經觀察、勒戒後
    ，認無繼續施用毒品之傾向，於93年7 月22日釋放，由臺灣
    士林地方法院檢察署檢察官於同日，以93年度毒偵字第163
    號不起訴處分確定。詎乙○○仍不能悔改，復分別基於施用
    第1 級毒品海洛因及第2 級毒品安非他命之概括犯意，連續
    自93年10月5 日起，在台北縣汐止市○○○路251 巷21號5
    樓，多次施用第1 級毒品海洛因、第2 級毒品安非他命，迄
    94年6 月初，最後施用安非他命，迄94年6 月15日，最後施
    用海洛因，嗣經警多次查獲如下：(一)警持搜索票於93年10月
    8 日下午9 時30分許在其上開住處搜索，扣得含第1 級毒品
    海洛因及第2 級毒品安非他命之白粉（淨重0.34公克）、乙
    ○○所有供施打海洛因之注射針筒3 支、乙○○所有供施用
    安非他命之吸食器2 組、玻璃球管4 個、內含安非他命之殘
    渣塑膠袋5 個等物；(二)93年11月11 日 下午1 時50分許，警
    持搜索票在台北縣汐止市○○○路330 巷32號之1 、7 樓張
    琪其住處搜索，在乙○○口袋內查扣得其所有，供施打海洛
    因之注射針筒1 支；(三)93年12月2日 因穿著他人失竊之布鞋
    ，涉嫌竊盜，遭失主報警，警查獲時，乙○○從口袋欲取物
    品，卻掉落海洛因殘渣袋1 個而經警發現；(四)乙○○於94年
    3 月13日另因竊盜罪嫌經警查獲，警方調閱其之刑案資料，
    發現其有多項施用毒品前科，經詢問並對其採尿而發現；(五)
    乙○○於94年6 月17日復另因涉嫌竊盜（以上竊盜罪嫌均另
    由檢方偵辦），經警查獲，警方在其身上扣得乙○○所有，
    供其施用海洛因之注射針筒2 支、供施用安非他命之分裝勺
    1 支、吸食器2 組、安非他命殘渣袋1 個。
二、案經臺北縣政府警察局汐止分局移送及臺北市政府警察局刑
    事警察大隊移送臺灣士林地方法院檢察署檢察官偵查起訴、
    台灣桃園地方法院檢察署檢察官經台灣高等法院檢察署核轉
    臺灣士林地方法院檢察署檢察官移送併案審理。
    理  由
一、上開事實，業據被告乙○○供承不諱，且被告於93年10月8
    日為警所採之尿液，經送臺灣檢驗科技股份有限公司以氣相
    層析質譜儀分析法檢驗確定，呈現鴉片類、及安非他命類陽
    性反應，有該公司93年11月1 日濫用藥物尿液檢驗報告及尿
    液檢體編號對照表各1 紙在卷足稽（見甲○94年毒偵字第12
    6 號卷第13頁、93年核退字第2876號卷第21頁），又被告於
    同日在住處查扣之白粉，含第1 級毒品海洛因、及第2 級毒
    品甲基安非他命成份，有法務部調查局94年1 月11日調科壹
    字第040003705 號鑑定通知書1 紙在卷可憑（見甲○94年毒
    偵字第126 號卷第62頁），復有當日查扣之注射針筒3 支、
    安非他命吸食器2 組、玻璃球管4 個、內含安非他命之殘渣
    塑膠袋5 個等物足資佐證；被告於93年11月11日經查獲時所
    採之尿液，經送臺灣尖端先進生技醫藥股份有限公司以氣相
    層析質譜儀分析法檢驗確定，呈現鴉片類、及安非他命類陽
    性反應，有該公司93年11月18日濫用藥物尿液檢驗報告及臺
    北市政府警察局刑事警察大隊尿液委驗單存根各1 紙在卷足
    稽（見甲○94年毒偵字第125 號卷第17、19頁），復有該日
    查扣之注射針筒1 支得為佐證；被告於93年12月2 日經查獲
    時所採之尿液，經送臺北榮民總醫院及昭信科技顧問股份有
    限公司以氣相層析質譜儀分析法檢驗確定，呈現鴉片類陽性
    反應，有該醫院94年1 月31日濫用藥物尿液檢驗報告、該公
    司檔案編號6883號檢驗報告清單及桃園縣政府警察局採尿人
    姓名編號對照表各1 紙在卷足稽（見甲○94年毒偵字第485
    號卷第7 、8 頁、台灣桃園地方法院94年毒偵字第217 號卷
    第12頁），復有該日查扣之海洛因殘渣袋1 個足資佐證，該
    包殘渣袋經毒品檢驗試劑檢驗結果，呈現嗎啡陽性反應，有
    94年9 月7 日檢察官勘驗筆錄1 份在卷可稽（見本院卷）；
    被告於94年3 月13日經警查獲時，所採之尿液、經送臺灣檢
    驗科技股份有限公司以氣相層析質譜儀分析法檢驗確定，呈
    現鴉片類、及安非他命類陽性反應，有該公司94年4 月11日
    濫用藥物尿液檢驗報告及尿液檢體編號對照表各1 紙在卷足
    稽（見甲○94年毒偵字第1045號卷第7 、8 頁）；又被告於
    94 年6月17日經警查獲時所採之尿液、經送臺灣檢驗科技股
    份有限公司以氣相層析質譜儀分析法檢驗確定，呈現鴉片類
    陽性反應，有該公司94年6 月22日濫用藥物尿液檢驗報告及
    尿液檢體編號對照表各1 紙在卷足稽（見甲○94年毒偵字第
    1296號卷第18 9、190 頁），且有該日查扣之注射針筒2 支
    、供施用安非他命之分裝勺1 支、吸食器2 組、安非他命殘
    渣袋1 個，被告施用毒品之罪證明確。被告前因施用第2 級
    毒品安非他命案件，於93年7 月22日觀察勒戒完畢，經不起
    訴處分，有臺灣士林地方法院檢察署檢察官93檢察官線上查
    詢刑案年度毒偵字第163 號不起訴處分書、及刑案資料查註
    紀錄表各1 份在卷可按，其於觀察勒戒完畢釋放後5 年內再
    犯本件施用毒品罪，應依法論科。
二、核被告乙○○多次施用海洛因之犯行，均係犯毒品危害防制
    條例第10條第1 項之施用第1 級毒品罪，其多次施用安非他
    命之犯行，則均係犯同條例第10條第2 項之施用第2 級毒品
    罪。被告施用毒品前後，持有第1 級毒品及第2 級毒品之犯
    行，為施用之低度行為，均不另論罪。被告多次施用海洛因
    及安非他命之犯行，各時間緊接，犯罪構成要件相同，顯均
    係基於概括犯意反覆為之，為連續犯，各應依連續犯之規定
    以一罪論，並依法加重其刑。除起訴書所載之施用第1 級毒
    品海洛因及第2 級毒品安非他命犯行外，其餘被告施用第1
    級毒品及第2 級毒品之犯行，雖均未據起訴，然與已起訴且
    經本院論罪科刑之犯罪事實間有連續犯裁判上一罪之關係，
    本院自得併予審理，是公訴人函請本院併案審理之94年度毒
    偵字第485 、1045、1296號案件，本院自當併予審理。被告
    所犯前開2 罪，犯意各別，行為互異，罪質互殊，應分論併
    罰。爰審酌被告前因毒品案件，經送觀察勒戒完畢並經多次
    查獲，均仍不能悔改，一再施用毒品，惡性較重，及其施用
    施用第1 級毒品及第2 級毒品之次數、犯後坦承犯行態度尚
    稱良好，知所悔改等一切情狀，分別量處如主文所示之刑，
    並定應執行刑。
三、93年10月8 日所扣得含第1 級毒品海洛因及第2 級毒品安非
    他命之白粉（淨重0.34公克）、殘渣塑膠袋5 個內之安非他
    命殘渣、93年12月2 日扣得殘渣袋1 包內之海洛因殘渣、94
    年6 月17日扣得殘渣袋1 個內之安非他命殘渣，均為違禁物
    ，應依毒品危害防制條例第18前段規定，無論屬於犯人與否
    ，分別在被告所犯施用第1 、2 級毒品之主刑項下諭知沒收
    銷燬。扣案之上開殘渣塑膠袋、注射針筒6 支、吸食器4 組
    、玻璃球管4 個、分裝勺1 支，均為被告所有，且供被告施
    打海洛因或施用安非他命之用，業據被告承明在卷，應依刑
    法第38條第1 項第2 款規定，分別在被告所犯施用第1 、或
    2 級毒品之主刑項諭知沒收。93年10月8 日扣案之安非他命
    分裝袋25個，被告否認與施用毒品有關，爰不諭知沒收。
據上論斷，依刑事訴訟法第299 條第1 項前段、第273 條之1 第
1 項，毒品危害防制條例第10條第1 項、第2 項、第18條第1 項
前段，刑法第11條、第56條、第38條第1 項第2 款、第51條第5
款，判決如主文。
本案經檢察官薛嘉珩到庭執行職務
中　　華　　民　　國　　94　　年　　9　　月　　30　　日
                  刑事第七庭法  官  趙文卿
以上正本證明與原本無異。
如不服本判決，應於判決送達後10日內，向本院提出上訴狀。
                            書記官  嚴慧萍
中　　華　　民　　國　　94　　年　　10 　月　　7 　　日
論罪法條：
毒品危害防制條例第10條第1 項、第2 項
施用第一級毒品者，處6 月以上 5 年以下有期徒刑。
施用第二級毒品者，處3 年以下有期徒刑。
毒品危害防制條例第18條第1 項前段
查獲之第一、二級毒品及專供製造或施用第一、二級毒品之器具
，不問屬於犯人與否，均沒收銷燬之；查獲之第三、四級毒品及
製造或施用毒品之器具，無正當理由而擅自持有者，均沒入銷燬
            和　解　筆　錄                94附民字第76號
原  告  陳素瓊    住台北縣三重市○○路○ 段97之17號4樓
被  告  鄭林圓真  住台北市○○區○○街30巷32號1樓
                  居台北市○○區○○街227號4樓
上列當事人間94年度附民字第76號就本院93年易字第913 號詐欺
一案刑事附帶民事訴訟事件，於中華民國94年10月17日下午2 時
20分，在本院刑事第9 法庭公開審判時，試行和解成立。茲記其
大要如左：
一、出席人員：
    法　官　趙文卿
    書記官　嚴慧萍
    通　譯　楊美玉
二、到庭和解關係人：
    原　告  劉素好
    被　告  鄭林圓真
三、和解成立內容：
(一)被告願給付原告新台幣肆拾萬元整，給付方法：於九十四年
    十月二十九日給付貳萬元，九十四年十一月三十日給付壹萬
    元，自九十四年十二月三十日起每月清償參仟元，至清償完
    畢為止，如有一期未付，視為全部到期。
(二)原告其餘請求均拋棄。
四、上列筆錄當庭交關係人閱覽/朗讀並無異議後簽押
                      原　告  劉素好
                      被　告  鄭林圓真
中     華　　 民　　 國    94   年    10   月   17    日
                     臺灣士林地方法院刑事第7庭
                     書記官  嚴慧萍
                     法  官  趙文卿
以上筆錄正本係照原本作成無異。
                     書記官  嚴慧萍
中    華　　  民　　 國    94   年    10    月   18   日
之。但合於醫藥、研究或訓練之用者，得不予銷燬。
